Cleison Soléck Fogaça

Data de nascimento: 12/12/1980 - Natural de Pirai do Sul - PR Rua Santa Clara, 522 Apto 98, Centro - Sorocaba /SP Tel.(s): (14) 99136 1365 / (15) 9963 61365

Área de Interesse

Engenharia de Desenvolvimento / Manutenção Industrial / Produção

Resumo Profissional

Engenheiro de Controle e Automação (Mecatrônica) com CREA ativo.

Carreira em desenvolvimento com foco em Gestão em Engenharia de Manutenção; Projetos; Processos; Manufatura e Gestão de Pessoas.

Atuação em Empresas Multinacionais e Nacionais.

Experiência em desenvolvimentos de produtos e melhorias continuas nos processos, gerenciamento de equipes internas, terceirizadas e fornecedores.

Experiência nos Segmentos: Celulose e Papel, Alimentício, Metalúrgica e Industria Automotiva

Disponibilidade para viagens, mudanças de cidade e expatriações.

Formação Acadêmica

Pós - Graduação

2009 – 2010 Gestão de Engenharia de Manutenção - Universidade Paulista, UNIP, Bauru - SP

Graduação

2004 – 2008 Engenharia de Controle e Automação (Mecatrônica) - **U**niversidade Paulista, UNIP, Bauru - SP

Curso Técnico

2002 – 2003 Técnico Mecânica - Escola Técnica Estadual Joaquim Ferreira do Amaral, Jaú - SP

Atividades extras curriculares

2005	Programação Básica 5S – SENAC – (Bauru - SP) - 16 horas.
2004	Tecnologia em Rolamentos II – Trevotek - Service – (Lençóis Paulista – SP).
2004	Manutenção em Bombas Centrífugas – KSB – (Várzea Paulista – SP).
2003	Travas, Vedadores, Adesivos e Silicone - THREEBOND - (Lençóis Paulista-SP).
2002	Automação Hidráulica Básica - SENAI - (Lençóis Paulista-SP).
2002	Bombas Centrífugas - Sulzer - (Lençóis Paulista-SP).
2002	Manutenção de Bombas Centrífugas - Goulds/Morris - (Lençóis Paulista-SP).
2000	Dimensionamento de Bombas Centrífugas – SENAI - (Lençóis Paulista-SP).
2000	Montagens e Desmontagens de Rolamentos – SENAI - (Lençóis Paulista – SP).
1993	Noção de Leitura de Desenho Téc. Mecânico – SENAI - (Lençóis Paulista – SP).

Cleison Soléck Fogaça

Data de nascimento: 12/12/1980 - Natural de Pirai do Sul - PR Rua Santa Clara, 522 Apto 98, Centro - Sorocaba /SP Tel.(s): (14) 99136 1365 / (15) 9963 61365

Experiência Profissional

1.	RONTAN	Eletro	Metalúr	gica:
----	--------	--------	---------	-------

- Atual Coordenador de Desenvolvimento, com atuação no processo produtivo em conjunto com as áreas, Engenharia, Protótipo, Manufatura e Processo. Estudo de viabilidade econômica e capacidade produtiva com captação de novos produtos e fornecedores.
- 2013/2015 Coordenador de SUPPLAY CHAIN, responsável pelo desenvolvimento da base de fornecedores de matéria-prima direta com relacionamento estratégico, auxiliando à equipe de analista de suprimentos nas negociações de acordo com a política da empresa.
- 2010/2013 Engenheiro de Projetos, no setor de implementos rodoviários, responsável por desenvolvimento de produtos e captação de fornecedores, dimensionamento de bombas centrifugas, válvulas pneumáticas e tanques embarcados, homologação na portaria 27 e 190 do DENATRAN, norma RTQ 7C e NR13.

2. ETSCHEID Techno S/A.

- 2008/2009 Engenheiro de Controle e Automação, desenvolvimento de projetos para equipamentos industriais nos segmentos: Farmacêuticos, Cervejaria, Cosmético e Alimentício,
 - o Qualificações e treinamentos para colaboradores do setor de produção.
 - Engenheiro Mecânico responsável por projetos de implementos rodoviários.

3. KRAFT FOODS BRASIL, Antiga (CADBURY ADAMS)

 2005 – 2007 Mecânico de manutenção corretiva e preventiva de máquinas de embalagens, acompanhamento de planejamento de manutenção, fechamento de ordens de serviços e responsável pelo turno de produção, participação no trabalho realizado de melhoria para garantir performance no desempenho das máquinas.

4. LWARCEL CELULOSE E PAPEL LTDA.

 2000 – 2005 Mecânico de manutenção, preditiva, preventiva e corretiva, atuação nas áreas: máquina de papel, picador, utilidades, caldeira de recuperação, caldeira de biomassa, branqueamento e lavagem. Supervisão de terceiros nas paradas programadas, por dois (02) anos na gestão de oficina mecânica.

IDIOMAS		
	Cursando	Inglês